臺灣高雄地方法院刑事判決　　　　　　 93年度重訴字第111號
公　訴　人　臺灣高雄地方法院檢察署檢察官
被　　　告　甲○○
選任辯護人　吳春生律師
　　　　　　吳俊昇律師
被　　　告　丙○○
選任辯護人　江雍正律師
　　　　　　張清雄律師
　　　　　　許乃丹律師
上列被告因毒品危害防制條例等案件，經檢察官提起公訴（93年
度偵字第18651 號），本院判決如下：
    主  文
甲○○共同運輸第一級毒品，處無期徒刑，褫奪公權終身。扣案
之第一級毒品海洛因磚陸塊（合計淨重壹仟柒佰參拾壹點玖肆公
克，純度百分之陸拾伍點柒陸，純質淨重壹仟壹佰參拾捌點玖貳
公克）沒收銷燬之。海洛因磚外包裝（保鮮膜、油皮紙及膠布）
、女用內衣壹件、束褲貳件及絲襪壹雙，均沒收；未扣案之行動
電話壹支（搭配門號0000000000號）沒收，如全部或一部不能沒
收時，追徵其價額。
丙○○共同運輸第一級毒品，處有期徒刑拾貳年，褫奪公權陸年
。扣案之第一級毒品海洛因磚陸塊（合計淨重壹仟柒佰參拾壹點
玖肆公克，純度百分之陸拾伍點柒陸，純質淨重壹仟壹佰參拾捌
點玖貳公克）沒收銷燬之。扣案之海洛因磚外包裝（保鮮膜、油
皮紙及膠布）、女用內衣壹件、束褲貳件及絲襪壹雙，均沒收；
未扣案之行動電話壹支（搭配門號0000000000號）沒收，如全部
或一部不能沒收時，追徵其價額。
    事  實
一、甲○○、丙○○二人，明知海洛因業經我國公告列為毒品危
    害防制條例第2 條第2 項之第一級毒品，不得非法持有運輸
    ，且亦明知海洛因亦經行政院依法公告為管制進出口之物品
    ，不得私運進口，甲○○於民國93年8 月某日間得知丙○○
    因積欠地下錢莊債務約新台幣（下同）18萬元，經濟拮据，
    即告知丙○○前往泰國帶回第一級毒品海洛因可以賺取18萬
    元之對價，並由甲○○提供前往泰國之來回機票、食宿等費
    用等語，丙○○接受提議表示允諾，甲○○及丙○○即共同
    基於運輸及私運進口管制物品第一級毒品海洛因之犯意聯絡
    ，由甲○○聯繫輸入毒品事宜，2 人謀議相偕前往泰國，由
    甲○○接洽取得毒品後，再由丙○○將毒品綁縛在身，圖以
    搭機夾藏走私海洛因闖關方式入境，轉交甲○○處理。議定
    後，丙○○即於93年8 月間某日將中華民國護照證件交予甲○○，2 人即於同年8 月20日出境前往泰國會見同有運輸毒
    品謀議之不詳人士，返台後，於同年9 月上旬，再由甲○○
    向不知情正泰旅行社承辦人張啟修代訂2 人及同行人劉信豊
    （未據檢察官偵查）之機票，3 人即於同年9 月12日下午2
    時50分許，自桃園中正第二航廈國際航空站出發，搭乘長榮
    航空公司編號BR817 號班機離境至澳門，再轉機於當晚抵達
    泰國曼谷後，投宿於貴都酒店510 號室，由甲○○依原定計
    畫，於93年9 月15日13時許外出接洽、收受第一級毒品海洛
    因5 塊（合計驗後淨重1731.94 公克、純度百分之65.76 、
    純質淨重1138.92 公克），取回毒品後，回飯店上開房號房
    間內，由甲○○將上開毒品其中1 塊敲分為半，將6 塊海洛
    因毒品以保鮮膜、油皮紙、膠布等材料包覆數層，在內層灑
    上老鼠藥、香水，即將海洛因交代丙○○分別在左、右腋下
    以內衣綁縛各1 大塊、腹部以束褲藏放1 大塊及2 小塊、下
    體以束褲、絲襪固定1 大塊，約定丙○○返台時通關攜帶在
    身入境，再將海洛因卸下轉交甲○○。嗣經行政院海巡署高
    雄市機動查緝隊會同高雄縣政府警察局鳳山分局人員事先監
    聽綽號「紅龜」男子通訊內容，輾轉得知丙○○、甲○○2
    人將於是日運毒入境，乃知會財政部關稅局台北分局查緝小
    組人員嚴加查緝，果丙○○、甲○○2 人於同日下午某時許
    搭機經澳門轉機，再搭乘中華航空公司編號CI696 號班機入
    境桃園中正國際航空站，於同年9 月15日21時45分許，辦理
    通關查驗手續時，為關稅查緝人員當場查獲，並經2 人同意
    搜索身體及所攜帶行李後，自丙○○身上共取出海洛因6 塊
    及供包裝及綁縛毒品之保鮮膜、油皮紙、膠布及內衣、束褲
    、絲襪等物品，始悉上情。
二、案經行政院海巡署高雄市機動查緝隊協同高雄縣政府警察局
    鳳山分局報請臺灣高雄地方法院檢察署檢察官偵查起訴。
    理  由
一、按共同被告對其他共同被告案件而言，為被告以外之第三人
    ，本質上屬於證人，為確保被告對證人之詰問權，證人於審
    判中，應依法定程序，到場具結陳述，並接受被告或辯護人
    之詰問，其陳述始得作為認定被告犯罪事實之判斷依據，故
    法院就被告本人之案件調查共同被告時，該共同被告準用有
    關人證之規定，刑事訴訟法第 287 條之 2 定有明文，並有
    司法院大法官會議第 582 號解釋意旨可資參照，即共同被
    告對其他被告之陳述須經轉以證人身分傳訊，當庭具結後接
    受交互詰問程序而為證言，始有證據能力。查本件共同被告
    丙○○就被告甲○○部分，經本院於審理程序中以證人身分
    傳訊，並經具結後行交互詰問程序，參照上開意旨，共同被
    告丙○○於審理中就被告甲○○犯行所為供述，自有證據能
    力，合先敘明。
二、訊據被告丙○○對於上開時、地，偕甲○○搭機入出境，及
    轉機前往泰國攜藏毒品海洛因磚6 塊，以上開方式將之綁縛
    身上通關而遭海關人員搜索身體查獲之運輸、私運毒品經過
    情節均坦認不諱，被告甲○○對於上開時、地，與丙○○搭
    乘同一班機入出境及同滯留泰國數日乙節亦不否認，惟甲○○矢口否認有何共同運輸毒品及私運管制進出口物品之犯行
    ，辯稱：伊當次前往泰國行程係在訪友、商談燕窩代理生意
    及出國觀光，伊對丙○○攜帶毒品入關均不知情云云，惟查
    ：
（一）被告丙○○以上開綁縛方式及衣著掩飾，夾藏扣案毒品海
      洛因磚6 塊，於93年9 月15日21時許自泰國搭機返台入境
      ，在桃園中正國際機場航站入關檢驗時，為警查獲，並扣
      得上開第一級毒品海洛因磚6 塊共計1731.94 公克等情，
      業據其於歷次調查詢問、偵訊、本院審理中均自白不諱，
      並有上開海洛因磚6 塊及外覆之保鮮膜、油皮紙及膠布等
      外包裝、其所有綁縛毒品在身所用之女用內衣1 件、束褲
      2 件及絲襪1 雙等物扣案為佐，復有警卷所附查獲現場照
      片2 張、高雄政府警察局鳳山分局搜索筆錄、扣押物品目
      錄、台北關稅局扣押貨物運輸工具收據各1 份函附卷可稽
      （警卷第15頁以下，當事人對上開書面傳聞證據之證據能
      力，未於本院言詞辯論終結爭執或聲明異議，且本院審酌
      此等書面作成時之情況，認為適當，依刑事訴訟法第159
      條之5 第2 項規定，自得做為證據），又丙○○綁縛在身
      6 塊毒品海洛因磚就其遭查獲時藏放位置，經本院勘驗關
      稅查緝人員搜索丙○○身體全程錄影帶，海洛因確實經查
      緝人員分別自丙○○腋下、束褲包覆腹部、下體等身體部
      位取下乙情，有本院勘驗筆錄1 份在卷可佐（本院卷第
      217 頁以下），亦與丙○○供述上開綁縛毒品方式相符。
      末查，本件私運輸入檢品6 塊，均含第一級毒品海洛因成
      分（合計驗後淨重1731.94 公克、純度百分之65.76 、純
      質淨重1138.92 公克），此有法務部調查局93年10月22日
      調科壹字第220018248 號鑑定通知書1 紙（偵查卷第41頁
      ，為臺灣高雄地方法院檢察署檢察官於偵查中，依刑事訴
      訟法第208 條第1 項、第206 條第1 項規定，囑託法務部
      調查局鑑定，所為書面報告，應有證據能力），被告丙○○所自白運輸第一級毒品及私運管制物品之犯行與事實相
      符，堪以採信。
（二）被告甲○○對接洽毒品交易後，與丙○○謀議攜帶海洛因
      毒品入境，而相偕出境赴泰國取得毒品，共同私運管制毒
      品犯行固始終矢口否認，惟經共同被告丙○○於本院審理
      中經轉換以證人身分具結後接受詰問供述略以：其係透過
      母親與甲○○認識，於93年8 月間甲○○知悉其積欠地下
      錢莊債務約18萬元，於93年8 月20日首次出國前1 個星期
      ，就提議要帶海洛因回台灣，並允諾代其處理地下錢莊債
      務問題，其同意後，甲○○著手安排出國手續，嗣於同年
      9 月12日即與甲○○、劉信豊、曹連奇等人搭同一班機出
      境，到泰國當晚其偕甲○○住進曼谷貴都酒店510 號房，
      其滯留泰國時，白天大部分時間均待在飯店房間內睡覺，
      或在羅檳城百貨公司購物，用餐都在飯店1 樓，晚上甲○○則帶劉、曹2 人外出夜市及聲色場所消費，9 月15 日
      返台當日11時許自旅行社洽取機票回飯店房間後，甲○○
      接到電話即行外出，約13時許返回房間，自形似黑色手提
      公事包中，將海洛因磚5 大塊取出，其中1 塊敲成2 小塊
      ，甲○○用油皮紙、保鮮膜包裝海洛因磚，並在包裝層中
      灑老鼠藥、香水，用意在使緝毒犬無法嗅出，香水是甲○○在泰國百貨公司買的，然後教導其將毒品綁在身上，其
      即在房內將海洛因磚2 大塊綁在腋下，以穿束褲、絲襪固
      定1 大塊在前腹，旁邊放2 小塊，1 大塊放在下體，之後
      即拿手提包去劉、曹2 人房間，當日只有伊與甲○○2 人
      搭機返國，甲○○並交待機上要分開劃位乘座，出關後相
      約取回海洛因磚，另外，此次所有出國支出費用均由甲○○負擔，甲○○並交付泰幣1 萬餘元供其花用等語（93
      年12月2 日審判筆錄第20頁以下，本院卷第94頁以下），
      另經同行之人劉信豊於本院審理中到庭陳述：伊是透過父
      親認識甲○○，甲○○當時出資邀伊與一不知姓名男子一
      起到泰國曼谷出遊，住宿於貴都酒店，甲○○住510 號房
      ，伊住516 、520 號房，出國後只有首日在機場、飯店曾
      見過丙○○，同行的曹先生則是第1 次見面，白天在飯店
      睡覺沒有出門，甲○○則不知去向，晚上甲○○回來後，
      才帶領伊及曹先生去夜市及聲色場所，又伊在泰國機票、
      住宿費用、其他消費均由甲○○提供，另外甲○○於返國
      當日確實有拿1 黑色手提包，也知道甲○○買香水給她女
      兒的事等語（同前審判筆錄第5 頁以下，本院卷第79頁以
      下），與丙○○所述由甲○○邀約出國，滯留泰國期間同
      行人住宿地點及涉足場所、消費由甲○○支付等情均相符
      ，此外，並有丙○○、甲○○、劉信豊3 人入出境查詢資
      料各1 份、正泰旅行社旅客接洽單、台灣高等法院94年1
      月24日院信文實字第0940000528號函轉檢附之貴都酒店訂
      房紀錄1 紙暨檢附之甲○○護照影本在卷為佐（偵查卷第
      16,17,24頁，本院卷第50頁、本院卷第159 至161 頁，入
      出境查詢資料、護照上登錄資料為出入境管理等公務上紀
      錄文書；旅客接洽單、訂房紀錄為業務上慣常性所製作之
      紀錄文書，且無顯不可信情形，依刑事訴訟法第159 條之
      4 第1,2 款規定，均有證據能力），且被告甲○○對代辦
      出境手續、支出費用、住宿紀錄亦未加以爭執，可認3 人
      出境手續確由甲○○委經旅行舍代辦，並由甲○○親自在
      泰國曼谷貴都酒店登錄住房，期間自93年9 月12日迄同年
      月15日乙節，且應認甲○○為丙○○、劉信豊旅行費用出
      資及代辦出國手續，偕2 人於93年9 月12日搭乘同班機出
      境赴泰國等情即堪認定，丙○○此部分所供述之詞亦應認
      為信實。
（三）再者，按一般自境外以人球夾帶毒品闖關案件，均係搭乘
      同班機往返入出境，同進同出以利監控等節符合，證人丙○○上開供述之詞與此揭模式相符，被告丙○○所述應與
      事實相符。被告甲○○固亟稱出國目的在訪友、商談燕窩
      生意，順便帶高、劉2 人出遊云云，惟觀以丙○○、劉信
      豊、曹連奇彼此素未謀面，均不相識，劉信豊甚至僅於出
      境首日看過丙○○後，尚不知丙○○亦係同行之人，然2
      人本次出國機票旅費、住宿費用均由甲○○支應，且亦由
      甲○○向旅行舍洽辦出境手續，又高、劉2 人均僅係第2
      度出境，對泰國曼谷環境、景點均無所悉，在泰國期間行
      程亦由甲○○帶領，消費亦由甲○○支應，否則渠等只能
      待在飯店內睡眠、用餐，並無特定目的地，渠等係同時出
      遊之人，卻對旅遊行程毫無自主、自理能力，與一般自行
      出團旅遊者對自己行程應有所認識、規劃的情形迥異，應
      非單純在於國外旅遊之動機。再者，甲○○自述其平日無
      業，在家幫姐姐做生意，並由姐姐資助家中開銷，吃住、
      經濟來源亦依賴姐姐等語（本院94年8 月3 日審判筆錄第
      12 頁 ，本院卷第300 頁），顯見其資力不豐，無自力維
      生能力，而其與丙○○、劉信豊均係透過他人而相識，並
      不熟稔，卻有餘資支應尚非至親之人出國旅遊費用及消費
      ，已有不合情理，難以自圓其說之處。另外，倘謂甲○○
      自謂主要出國目的在訪友及商談燕窩生意，滯泰時間僅有
      5 日，時間有限，又何須偕同不相干人士一同出國，又此
      情並非不可告人之事，為何同行出國之丙○○、劉信豊對
      此情一無所知，均不知白日甲○○去向行止，被告甲○○
      上開所辯與情理有悖，顯係犯後卸責脫罪之詞，難認可採
      ，而共同被告丙○○上開彼等出境意在取得毒品共同私運
      入境等供詞，與事實較為相符，較堪採信。
（四）另外，被告丙○○在偵查中於93年10月7 日雖一度翻異稱
      ：伊未出過國，因為台灣買不到海洛因，所以拜託甲○○
      一起去泰國，甲○○不知道伊是要去買海洛因，事發後因
      害怕才想由甲○○分擔責任云云，然查被告丙○○並無施
      用毒品前科，此有台灣高等法院被告全國前案紀錄表1 紙
      可佐，又若僅為供自己施用毒品，吸毒慣犯大可在境內覓
      得銷售管道，豈有無法取得海洛因供己施用之理，且一般
      施用毒品之人若僅供自用，何須承擔自境外運輸毒品遭查
      獲後所可能產生極刑風險，又其若僅為一己之用，更無庸
      大費周章偕甲○○等4 人出境赴外交易，又本件確係甲○○打理一切出國事宜，丙○○對出入境手續、住宿地點及
      行程並無自主空間，亦如前所述，被告丙○○又何須與不
      相識之劉信豊、曹連奇等人同行、住宿同一飯店，而絲毫
      無懼自己犯行遭人識破，是以被丙○○當日偵訊所為供述
      ，難謂合理，無可採信。是以，被告丙○○嗣本院審理中
      所述之詞，與事前在海巡查緝員警調查詢問時、偵查中檢
      察官初訊所供均一致，並經本院採認如前，自應認其在歷
      次供述之語為可信。
（五）又本件查獲經過，業經承辦員警乙○○到庭結稱：本件原
      係追蹤門號0000000000號行動電話使用人綽號「紅龜」男
      子通訊內容，實施通訊監察期間於93年8 月30日22時5 分
      許，監聽到該電話與門號0000000000號行動電話間通訊內
      容，談及9 月15日會有1 批貨從泰國走私進來，因用術語
      代碼（水果），有講到純度（220）、 輸入泰國（泰仔）
      、數量（3 簍）等溝通對話，根據以往查緝經驗，研判係
      毒品交易，再聲請監聽追查0000000000號之聯絡對象，有
      與甲○○家裡通話情形，研判電話使用者是甲○○，即調
      取甲○○出入境資料，核對甲○○與丙○○曾一起前往泰
      國，研判可能都是運毒行為人，即對甲○○持續監控，並
      追查出入境及機艙訂票資料，發現甲○○、丙○○、劉信
      豊、曹連奇等4 人於9 月12日共同前往泰國，經查核訂位
      紀錄回國時間為9 月15日，即研判彼等當日會運毒返台，
      即發文到入出境管理局要求彼等入境時配合嚴格檢查，果
      於9月15 日當晚查獲丙○○於入境通關時，身上攜帶毒品
      等語（本院94年6 月9 日審判筆錄第3 頁以下），對於本
      件線索發現、追蹤查證及查獲經過均已說明綦詳，且上開
      電話均由台灣高雄地方法院檢察署依法核發通訊監察書執
      行監聽，亦有通訊監察書在卷可佐（偵查卷第40頁、本院
      審理卷2 第7 頁以下，司法警察機關依通訊保障及監察法
      5 條法定程序聲請核予監聽者，證據取得之適法性無虞，
      應認有證據能力），足以認定本件犯行係基於上開通訊監
      察內容研斷而破案，並堪認被告甲○○在本件中分擔洽談
      毒品入境，並赴境外接應運毒分工之犯行。
（六）雖被告甲○○否認持有使用門號0000000000手機，亦非上
      開通訊監察通話受話人一方云云，然經本院將扣案通訊監
      察錄音帶送請法務部調查局，並由甲○○本人到場發音進
      行聲紋比對鑑定後，經該局以聆聽比對法、聲紋圖譜特徵
      比對法鑑定結果，認監聽錄音帶與甲○○本人聲音音質相
      同，並註明「本件確認語音特徵相似率約80% ，而科學驗
      證上特徵相似率高於70% 以上者，判定音質相同」等情，
      此有該局94年3 月3 日調科參字第09400191440 號聲紋鑑
      定報告書1 份在卷可佐（本院卷第244 頁以下，鑑定報告
      此係本案審理中本院囑託機關鑑定結果之書面報告，依刑
      事訴訟法第208 條第1 項、206 條第1 項，應認有證據能
      力），按聲紋比對科學原理，基礎在於每個人發聲時，因
      先天發音器官型態、後天發聲習慣不同，即具獨特口音、
      腔調，而在傳導時有不同聲波變化，透過音質比對及形諸
      鑑識儀器顯示之聲紋分析，即可鑑定發音者係何人，查本
      件送請鑑定之監聽錄音帶為母帶，音質清晰、背景雜訊較
      少干擾，並經受測人本人到場進行原音比對，亦能避免發
      音失真或有刻易變易腔調之情形，而本件鑑定使用之「聆
      聽比對法」、「聲紋圖譜特徵比對法」均係國際鑑識學會
      及美國錄音證據學會所採認鑑定標準，且所比對語音與本
      文相關，對照2 組單字及詞語均相同，數量在10個以上，
      均符合採集語音樣本及比對之程序及要件，具科學的可驗
      證性，證據能力上自無可置疑（參考陳怡誠，語者辨識技
      術簡介─聆聽/ 圖譜分析法，刑事科學雜誌第49期），是
      以，本件鑑定結果特徵相似率約80% ，判定為「音質相同
      」，意涵指二者為同一人聲音，即堪採信此通訊受話一方
      發聲者確係受測者甲○○本人。辯護意旨固以：鑑定結果
      僅謂「相似率達80% 」，尚難遽謂受話一方確係被告甲○○等語，然同一人前後在不同時間、場合，因受異時間身
      體發音器官狀況、情緒、環境等因素影響，縱使所言相同
      語句，亦不會形成完全相同之聲紋圖譜，自無法僅因鑑定
      結果認特徵點未達百分之百相同，而打擊本件科學證據方
      法判定「音質相同」之結論，綜上，送請鑑定之通訊監察
      錄音帶通訊內容受話人一方為到場受測者即被告甲○○聲
      音乙節，亦可認定。
（七）另外，按行動電話門號使用客戶撥打、接受他方電話訊息
      ，均透過電信公司設置於各地的基地台傳輸電訊，故其每
      筆收發話起迄時間、秒數、基地台位置等資料，由電信公
      司如實儲存公司電腦設備處理後之電磁紀錄，堪認上開通
      話時、地之真實性，是以，透過通聯紀錄所載收發話時間
      、地點，即能確認持機使用之人當時約略所在位置或前後
      時間活動動線、範圍，查本件甲○○自承登記、使用門號
      0000000000號行動電話，而經本院調閱比對門號
      0000000000、00000000000支電話於93年8 月15日至94年
      9 月15日日雙向通聯紀錄顯示，2 支電話發訊基地台位置
      大部分時間均在電信公司架設位於新店市○○路基地台附
      近，又以同年8 月27日11時至13時紀錄顯示，2 支電話之
      發訊地點，均先後出現在台北縣板橋市○○路、中和市○○路、台北市○○○路○ 段等處，另外，於8 月20日至8
      月25日期間，門號0000000000號電話無使用紀錄，而門號
      0000000000電話前後則有自桃園國際中正國際機場鄰近基
      地台發訊紀錄等節，均經本院調閱遠傳電信股份有限公司
      0000000000行動電話基本資料、上開2 門號雙向通聯紀錄
      各1 份在卷可稽（見諸卷宗資料袋內，電話門號之通聯紀
      錄為電信公司業務職掌上例行性所製作之紀錄文書，且均
      由電信公司內部主機電腦處理，並無不可信情形，依刑事
      訴訟法第159 條之4 第2 款規定，有證據能力），足認2
      支電話在相近時間通話基台顯示地點均相近，以門號
      0000000000號於8 月20日至8 月25日間並無任何通聯紀錄
      研判，甲○○上開時間正有出境泰國紀錄已如上述，二者
      勾稽核對亦互相吻合，綜上各節，足徵0000000000號行動
      電話應由甲○○持有使用甚明，即其係上開查獲所憑藉之
      通訊監察通話紀錄受話一方無訛。
（八）且觀諸錄音內容，檢辯雙方對監聽譯文要旨與錄音內容相
      符乙節均未加爭執，有本院94年2 月22日勘驗筆錄為佐（
      本院卷第210 頁），而該通對話紀錄中，確有談及「水果
      」、「3 簍」、「220 」、「很水」、「泰ㄟ」、「15才
      有水果」等詞語（參見錄音譯文，詳偵查卷第38頁以下）
      ，又上開「水果」、「3 簍」... 等詞語為毒品交易術語
      乙節，業據證人即查緝人員乙○○結證如前，雖證人此部
      分所述屬其個人意見之詞，惟此係植基於證人本身職務上
      10年緝毒經驗（本院審理筆錄，本院卷第276 頁），有合
      理及實際辦案經驗基礎存在，依刑事訴訟法第160 條規定
      ，尚不得逕行排除其此部分證言之證據能力，且一般毒品
      交易洽談過程中，為掩人耳目，確實以隱語作為洽談毒品
      數量、純度、品質、交易時地等細節，而本件亦係因追蹤
      查證此通訊監聽內容而查獲，亦據證人乙○○供述如前，
      佐以本件被告2 人確於9 月15日攜帶毒品海洛因入境遭查
      獲時情節，與通訊監察內容中對話人於93年8 月30日明白
      以電話提到輸入地泰國（「泰ㄟ」）、輸入時間為同年9
      月15日（「15才有水果」）等語詞亦相吻合，是以，甲○○於93年8 月30日22時5 分起，持0000000000號電話與持
      0000000000號手機綽號「紅龜」男子，談及於本件9 月15
      日自泰國運輸毒品闖關等語後，隨即於上開所述時間赴泰
      偕丙○○自境外運輸毒品入境等情，均堪以認定。綜上，
      被告甲○○本件中負責接洽毒品運輸入境事宜，並攜同被
      告丙○○人前往泰國取得毒品，而設法運輸入境等節，應
      可認定。被告甲○○有運輸毒品及私運進口管制物品犯罪
      之故意，至為灼然，與丙○○間就本件運輸毒品及私運管
      制物品之犯行，有犯意聯絡及行為分擔，均堪認定，應依
      法論科。
三、論罪科刑：
（一）按海洛因係毒品危害防制條例第2 條第2 項第1 款所列之
      第一級毒品，復為行政院依懲治走私條例第2 條第4 項授
      權公告之甲類管制進出口物品，依法不得運輸，亦不得私
      運進口，故核被告2 人運輸且私運進口第一級毒品海洛因
      之行為，均係犯毒品危害防制條例第4 條第1 項之運輸第
      一級毒品罪及懲治走私條例第2 條第1 項之私運管制物品
      進口罪。
（二）被告甲○○、丙○○二人間，就運輸、私運管制毒品海洛
      因之犯行，有犯意聯絡及行為分擔，均為共同正犯。被告
      丙○○持有第一級毒品海洛因之低度行為，為運輸毒品之
      高度行為所吸收，不另論罪。被告2 人以一運輸私運海洛
      因進口之行為，觸犯上開二罪名，應依刑法第55 條 規定
      ，為想像競合犯，從一重論以運輸第一級毒品罪處斷。
（三）爰審酌被告丙○○為賺取不當利益，即允諾配合甲○○自
      境外運輸、私運管制違禁毒品，而以人球夾藏在身闖關方
      式入境之行為方式，所運輸者又係第一級毒品海洛因，重
      量達1731餘公克非少，且純度達65.76%極高，純質淨重亦
      達 1138 餘公克，以海洛因毒品以毫克計算即足供他人施
      用數次，而本件純質淨重已達 1 千餘克，若流入市面，
      將使施用毒品人次、頻率大增，重大危害國民身心健康
      ，肇致無數家庭人倫悲劇，打擊國內反毒政策執行成效，
      並間接誘發其他犯罪，危害社會治安至廣，而毒品交易行
      為係萬國公罪，各國對此犯行均以重刑相繩，本件自境外
      走私毒品，助長毒品跨國交易，無以禁絕產地海外銷售通
      道，並影響國家緝毒形象。又以甲○○規劃前往泰國安排
      接洽相關事宜，顯係事先計劃謀議而為，並誘使丙○○共
      同運輸毒品犯行，情節重大，犯後復飾詞否認犯行，並無
      悔意，被告丙○○因經濟拮据，始一時失慮而同意代為夾
      帶毒品闖關，其攜帶毒品入關即為警當場查獲，犯後始終
      坦認犯行，配合偵查，態度尚可，具有悔意等一切情狀，
      並衡以丙○○本案共同正犯角色分工上非洽談、聯繫運毒
      之人，僅為圖代償債務之對價，而受遊說誘發運毒犯罪，
      且事後尚未獲取利潤即為警查獲，起訴意旨雖對被告 2
      人均求處無期徒刑之刑度，惟衡以丙○○並非本件主使謀
      議之人，僅單純做為「人球」夾帶運毒工具，犯行較同案
      被告為輕，且公訴人當庭就被告丙○○科刑範圍表示意見
      時，就其辯護意旨請求酌減刑度，量處有期徒刑刑度乙節
      亦無意見，本院認對被告丙○○宣告最低法定最輕本刑之
      無期徒刑，猶嫌過重，以其犯罪分擔情狀相對於一般主謀
      規劃、接洽毒品運輸入境而獲取鉅額暴利犯行而言尚堪憫
      恕，爰依刑法第59條之規定，減輕其刑，是以，爰對被告
      2 人分別量處如主文所示之刑，並依刑法第37條第1 項之
      規定，宣告甲○○褫奪公權終身，丙○○褫奪公權6 年，
      期能以儆效尤，藉此徹底拒毒，根絕於輸入之源頭。
四、沒收：
（一）扣案之海洛因磚6 塊（合計驗後淨重1731.94 公克、純度
      百分之65.76 、純質淨重1138.92 公克），為查獲之第一
      級毒品，不問屬於犯人與否，應依毒品危害防制條例第18
      條第1 項前段，宣告沒收銷燬之。至鑑驗耗用之海洛因既
      已滅失，即無庸再予宣告沒收銷燬之。
（二）查扣案之毒品海洛因磚之外包裝（保鮮膜、油皮紙及膠布
      ）係用於包裹毒品，防止毒品漏逸或遭識破，以便於攜帶
      運輸，為供運輸毒品所用之物，至為明確；另扣案丙○○
      通關為警查獲時身著之女用內衣1 件、束褲2 件及絲襪1
      雙，均用以綁縛、固著毒品夾帶闖關等情，業據被告丙○○供明在卷，足見扣案上開衣物，係供本件包裏藏匿以利
      運輸毒品，避免為海關或警察人員查覺，皆為被告供犯運
      輸毒品罪所用之物，均應依同條例第19條第1 項前段規定
      ，宣告沒收之。未扣案之行動電話1 支（不含SIM 卡1 片
      ，依一般行動電話服務契約約定僅客戶租用，SIM 卡所有
      權歸屬於電信公司），係甲○○所有、供聯繫運輸海洛因
      事宜所用之物，依共同犯罪行為應由共犯各負全部責任原
      則，亦應依同條例第19條第1 項之規定宣告沒收之，惟未
      扣案，如全部或一部不能沒收時，應依同條項但書規定，
      追徵其價額。
據上論斷，應依刑事訴訟法第299 條第1 項前段、毒品危害防制
條例第4 條第1 項、第18條第1 項前段、第19條第1 項、懲治走
私條例第2 條第1 項、刑法第11條、第28條、第55條、第37條第
1項 ，判決如主文。
中　　華　　民　　國　　94　　年　　8 　　月　　18　　日
                刑事第14庭  審判長法　官  陳銘珠
                                  法  官  紀凱峰
                                  法  官  林瑋桓
以上正本證明與原本無異。
如不服本判決，應於判決送達後10日內，向本院提出上訴狀。
中　　華　　民　　國　　94　　年　　8 　　月　　18　　日
                                  書記官  謝群育
附錄所犯法條：
毒品危害防制條例第4條第1項
製造、運輸、販賣第一級毒品者，處死刑或無期徒刑；處無期徒
刑者，得併科新臺幣一千萬元以下罰金。
懲治走私條例第2條
私運管制物品進口、出口逾公告數額者，處七年以下有期徒刑，
得併科新臺幣三百萬元以下罰金。
